【裁判字號】    97,簡上,5
【裁判日期】    970710
【裁判案由】    偽造文書
【裁判全文】
臺灣臺東地方法院刑事判決               97年度簡上字第5號
上  訴  人
即  被  告  乙○○
上列被告因偽造文書案件，不服本院臺東簡易庭中華民國97年 1
月18日97年度東簡字第8 號簡易判決（偵查案號：96年度偵字第
2660號），提起上訴，本院管轄之第二審合議庭判決如下：
    主  文
上訴駁回。
乙○○緩刑貳年。
    事  實
一、乙○○係丙○○之表弟，明知坐落於臺東縣東河鄉○○村○
    ○段267地號土地，係丙○○於民國88年11月8日向財政部國
    有財產局臺灣北區辦事處臺東分處所承租，竟於96年1 月間
    某日，未經丙○○同意，擅自將該土地無償提供予陳子文堆
    置砂石，嗣為臺東縣東河鄉公所發現，並會同警方於96年 3
    月27日到場為初步查證，乙○○當場向警方訛稱該地係其與
    丙○○共有，臺東縣東河鄉公所旋即將查證結果層報臺東縣
    政府，乙○○為取信臺東縣政府，竟基於行使偽造私文書之
    犯意，於96年5月3日上午11時許，在其東河鄉興昌村興隆27
    號住處，擅自以丙○○名義偽造內容為：「茲本人丙○○承
    租使用管理座落於東河鄉○○段第267 號之公有土地，目前
    為乙○○所代耕，本人認同亦應將砂石搬走為是」之切結書
    1 紙，並於其上偽造「丙○○」之簽名，再盜用丙○○先前
    交由其保管之印章蓋印其上，旋於96年5月4日下午3 時許，
    親自持上開偽造之私文書送至臺東縣政府農業局而行使之。
    嗣財政部國有財產局北區辦事處臺東分處便以丙○○將承租
    土地交由他人代耕並堆放砂石已違反租賃契約為由，函文通
    知丙○○應歸還承租之土地，致生損害於丙○○承租使用該
    地之權益。
二、案經臺東縣政府警察局成功分局報請臺灣臺東地方法院檢察
    署檢察官偵查聲請簡易判決處刑。
    理  由
一、按被告以外之人（包括證人、鑑定人、告訴人、被害人及共
    同被告等）於審判外之陳述雖不符刑事訴訟法第159條之1至
    之4 等四條之規定，而經當事人於審判程序同意作為證據，
    法院審酌該言詞陳述或書面陳述作成時之情況，認為適當者
    ，亦得為證據；當事人、代理人或辯護人於法院調查證據時
    ，知有刑事訴訟法第159條第1項不得為證據之情形，而未於
    言詞辯論終結前聲明異議者，視為有前項之同意，同法第15
    9條之5定有明文。本件證人即被害人丙○○，證人陳子文分
    別於警詢之陳述，及檢察官所提各項證據，被告乙○○於本
    院對於該等證據均未爭執證據能力，本院審酌該等證據作成
    時之情況，並無不宜作為證據之情事，依刑事訴訟法第 159
    條之5第2項之規定，自得作為證據。
二、訊據被告就前揭犯罪事實坦承不諱，核與被害人丙○○，證
    人陳子文之證述相符，並有88國耕租字第101142號國有耕地
    租賃契約書、財政部國有財產局臺灣北區辦事處台東分處96
    年9月7日台財產北東三字第0960304218號、0960011867號函
    、東河鄉違規使用山坡地會勘表、臺東縣政府96年4 月11日
    府農土字第0960027527號函、96年5月17日府農土字第09630
    15643 號、0963030854號函、財政部國有財產局臺灣北區辦
    事處台東分處97年5月9日台財產北東三字第0970003358號函
    各1紙、刑案現場照片4幀附卷可稽，並有扣案之被告偽造丙
    ○○名義之切結書1 張可佐，足認被告自白與事實相符，本
    件事證明確，被告犯行堪予認定。
三、核被告所為，係犯刑法第216條、210條之行使偽造私文書罪
    。被告於切結書上偽造丙○○署押，並盜用丙○○印章之行
    為，均係偽造私文書之階段行為，而其偽造私文書後持以行
    使，其偽造私文書之低度行為應為行使之高度行為所吸收，
    均不另論罪。原審審酌被告犯後坦承犯行，被害人不願訴究
    被告犯行，暨被告犯罪動機、目的，並以偽造他人署押及盜
    用印章為手段所生危害等一切情狀，依上開規定及同法第41
    條第1項前段、第219條，逕以簡易判決處刑處有期徒刑4 月
    ，如易科罰金，以新台幣1千元折算1日，並將切結書上偽造
    之「丙○○」署押1 枚宣告沒收，其認事用法，洵無不當，
    量刑亦屬妥適，被告上訴指摘原判決不當，非有理由，其上
    訴應予駁回。
四、查被告未曾因故意犯罪受有期徒刑以上刑之宣告，有臺灣高
    等法院被告前案紀錄表1 件可參，被告於犯後坦承罪行，態
    度良好，並被害人丙○○不願告訴，且國有財產局臺灣北區
    辦事處台東分處函覆亦稱倘經複查丙○○承租土地無違規或
    違約情事者，該分處原則同意恢復租賃關係，有上開台財產
    北東三字第0970003358號可參，並審酌被告與被害人丙○○
    之關係，被告為臺東縣東河鄉興隆社區發展協會理事長，熱
    心公益，亦有臺東縣人民團體職員當選證明書可佐，綜合上
    情，本院認被告經此教訓，當知警惕，而無再犯之虞，所宣
    告之刑以暫不執行為適當，爰宣告緩刑2年，以啟自新。
據上論斷，應依刑事訴訟法刑事訴訟法第455條之1第3項、第368
條，刑法第74條第1項第1款，判決如主文。
本案經檢察官甲○○到庭執行職務。
中    華    民    國    97    年    7     月    10    日
                  刑事第三庭  審判長法  官  莊松泉
                                    法  官  簡芳潔
                                    法  官  蔡玉雪
以上正本證明與原本無異。
本判決不得上訴。
                                    書記官  陳昭穎
中    華    民    國    97    年    7     月    10    日
附錄論罪法條：
中華民國刑法第216條（行使偽造變造或登載不實之文書罪）
行使第210條至第215條之文書者，依偽造、變造文書或登載不實
事項或使登載不實事項之規定處斷。
中華民國刑法第210條（偽造變造私文書罪）
偽造、變造私文書，足以生損害於公眾或他人者，處5年以下有
期徒刑。


司法院資訊處製作；財團法人民間司法改革基金會備份。
